【裁判字號】    92,婚,342
【裁判日期】    920805
【裁判案由】    離婚
【裁判全文】
臺灣臺南地方法院民事判決  九十二年度婚字第三四二號
    原      告  甲○○
    被      告  乙○○
右當事人間請求離婚事件，本院判決如左：
    主      文
准原告與被告離婚。
訴訟費用由被告負擔。
    事      實
甲、原告方面：
  一、聲明：求為判決如主文所示。
  二、陳述：原告與被告結婚有三十年之久，從結婚開始被告就有暴力傾向，原告為
      憫憐孩兒幼小，就一直忍氣吞聲，九十年九月二十二日被告毆打原告，致原告
      受有頭部外傷、頭暈之傷害，九十一年五月二十八日被告又毆打原告，致原告
      受有右頸、背部、右上臂、左前臂多處挫傷之傷害。因被告變本加厲，原告不
      堪其家庭暴力行為，乃向鈞院申請核發保護令，經鈞院於九十一年八月三十一
      日核發九十一年度家護字第二六三號有效期間為一年之通常保護令，命被告不
      得對原告實施身體或精神上不法侵害行為。不料被告不知悔改，於九十二年四
      月十三日在台南縣永康市○○里○○○街一二九巷廿四號住處以言詞恐嚇原告
      ，並持水果刀要殺害原告及兒子陳正安母子二人，幸由鄰居報警來處理，被告
      被警察抓回派出所，並遭羈押（已於九十二年七月十五日具保）。原告與被告
      共同生活，身心均生活在恐懼之中，爰依民法第一千零五十二條第一項第三款
      規定請求裁判離婚。
  三、證據：提出戶籍謄本、本院九十一年度家護字第二六三號通常保護令、驗傷單
      各一紙，並聲請訊問證人陳正安，及請求引用本院九十一年度家護字第二六三
      號通常保護令卷宗內之卷證資料。
乙、被告方面：
  一、聲明：請求判決駁回原告之訴。
  二、陳述：原告主張的事實被告都有做，因為被告沒有工作，原告一直唸，被告喝
      了一些酒就比較衝動，希望原告能再給被告一次機會。
丙、本院依職權調閱本院九十一年度家護字第二六三號民事卷宗、九十二年度易字第
    七六九號刑事卷宗。
    理      由
  一、本件原告主張兩造有婚姻關係，及被告多次毆打、恐嚇原告，經本院核發九十
      一年度家護字第二六三號通常保護令後，被告又於保護令有效期間之九十二年
      四月十三日持刀作勢恐嚇原告而遭起訴之事實，業據提出戶籍謄本一紙、驗傷
      單一紙為證，並經證人即兩造之子陳正安到庭證述屬實，被告亦自認在卷，復
      經本院調取本院九十一年度家護字第二六三號民事卷宗、九十二年度易字第七
      六九號刑事卷宗核閱無誤，堪信為真實。
  二、按夫妻之一方受他方不堪同居之虐待者，他方得向法院請求離婚，民法第一千
      零五十二條第一項第三款定有明文。復按維護人格尊嚴與確保人身安全，為我
      國憲法保障人民自由權利之基本理念。增進夫妻情感之和諧，防止家庭暴力之
      發生，以保護婚姻制度，亦為社會大眾所期待。民法第一千零五十二條第一項
      第三款所稱「不堪同居之虐待」，應就具體事件，衡量夫妻之一方受他方虐待
      所受侵害之嚴重性，斟酌當事人之教育程度、社會地位及其他情事，是否已危
      及婚姻關係之維繫以為斷。若受他方虐待已逾越夫妻通常所能忍受之程度而有
      侵害人格尊嚴與人身安全者，即不得謂非受不堪同居之虐待。此經司法院大法
      官會議著有第三百七十二號解釋文足資參照。本件被告多次對原告暴力相向，
      甚且原告在尋求法律保護之後，被告仍無視於保護令之存在，繼續為家庭暴力
      行為，而人與人之間均應尊重他人身體、人格，更何況須終生相互扶持之夫妻
      之間，被告此種未念及夫妻間情誼，不重視他人身體之行為，斟酌兩造之教育
      程度及社會地位（原告未受教育，目前從事辦桌工作，每月收入一萬至兩萬元
      ；被告國小畢業，目前無業），認被告之虐待行為已逾越夫妻通常所能忍受之
      程度而有侵害人格尊嚴與人身安全，原告已遭受不堪被告之同居虐待，堪可認
      定。從而，原告主張依民法第一千零五十二條第一項第三款訴請離婚，洵屬有
      據，應予淮許。
  三、據上論結，原告之訴為有理由，依民事訴訟法第七十八條，判決如主文。
中      華      民      國    九十二    年      八      月      五      日
                                  臺灣臺南地方法院家事法庭
~B法      官  張麗娟
右正本證明與原本無異
如對本判決上訴，須於判決送達後二十日內向本院提出上訴狀
中      華      民      國    九十二    年      八      月      五      日
~B法院書記官  陳世明


司法院資訊處製作；財團法人民間司法改革基金會備份。
